臺灣高雄地方法院刑事判決　　　　　　　94年度訴字第1391號
公　訴　人　臺灣高雄地方法院檢察署檢察官
被　　　告　甲○○
選任辯護人　鄭國安律師
　　　　　　吳麗珠律師
上列被告因違反槍砲彈藥刀械管制條例案件，經檢察官提起公訴
（94年度偵字第4612號、第4613號、第5995號），本院判決如下
：
    主  文
甲○○未經許可，持有可發射子彈具有殺傷力之改造手槍，處有
期徒刑壹年捌月，併科罰金新臺幣陸萬元，罰金如易服勞役，以
新台幣玖佰元即銀元參佰元折算壹日，扣案如附表1 編號1 所示
之改造手槍壹支（含彈匣壹個，槍枝管制編號：0000000000號）
，沒收；又未經許可，製造可發射子彈具有殺傷力之改造手槍，
未遂，處有期徒刑參年，併科罰金新臺幣拾萬元，罰金如易服勞
役，以新台幣玖佰元即銀元參佰元折算壹日，扣案如附表2 所示
之改造掌心雷手槍壹支（槍枝管制編號：0000000000號）、改造
子彈半成品捌顆、改造彈頭伍顆、玩具金屬彈殼拾參顆、附表4
編號4 至5 所示之切管器及銼刀各壹支，均沒收。應執行有期徒
刑肆年陸月，併科罰金新臺幣拾伍萬元，罰金如易服勞役，以新
台幣玖佰元即銀元參佰元折算壹日，扣案如附表1 編號1 所示之
改造手槍壹支（含彈匣壹個，槍枝管制編號：0000000000號）、
如附表2 所示之改造掌心雷手槍壹支（槍枝管制編號：00000000
00號）、改造子彈半成品捌顆、改造彈頭伍顆、玩具金屬彈殼拾
參顆、附表4 編號4 至5 所示之切管器及銼刀各壹支，均沒收。
    事  實
一、甲○○明知可發射子彈具有殺傷力之改造手槍為管制物品，
    非經中央主管機關許可，不得擅自持有，竟基於未經許可持
    有改造手槍之犯意，於民國93年2 月間某日，在高雄市○○
    路古德曼咖啡店前，向某真實姓名、年籍均不詳綽號「忠仔
    」之成年男子，以新臺幣（下同）2 萬5 千元之價格，購得
    如附表1 編號1 所示之具有殺傷力改造手槍1 支（槍枝管制
    編號：0000000000號）及如附表1 編號2 至編號4 所示之不
    具殺傷力之子彈共4 顆（起訴書誤載為6 顆），未經許可而
    持有之。
二、甲○○另基於未經許可而製造可發射子彈具殺傷力改造手槍
    及製造子彈之犯意，於93年4 月間某日，在高雄市○○路某
    玩具槍模型店，以2 千5 百元購得仿derringer 雙管手槍製
    造之掌心雷玩具金屬手槍1 支，並以每6 顆300 元價格，購
    得玩具金屬空彈殼共計24顆後，隨即在其位於高雄市○○區
    ○○街43巷56號住處內，將上開掌心雷玩具金屬手槍之槍管
    加以拆卸，更換金屬槍管，欲製造可發射子彈，具有殺傷力
    之改造玩具手槍1 支（槍枝管制編號：0000000000號），惟
    因不具撞針結構，且欠缺槍管固定銷，不具殺傷力而製造未
    遂（詳如附表2 編號1 所示），同時將銅條及鉛塊以切管器
    及銼刀磨成直徑7.0MM 之土造金屬彈頭11顆，以及如附表2
    編號3 所示之直徑6.8MM 至7.8MM 之土造金屬彈頭5 顆，並
    以其中11顆直徑7.0MM 之土造金屬彈頭與前揭購得之玩具金
    屬彈殼組合之方式，欲製造子彈，惟因無法擊發，均不具殺
    傷力而製造未遂（詳如附表2 編號2 所示）。
三、甲○○將其持有如附表3 所示之改造手槍1 支、改造子彈11
    顆、空包彈1 顆及玩具金屬彈殼4 顆，裝放在如附表3 編號
    4 所示之手提包後，於94年2 月12日14時30許，在設於高雄
    市○○路「時尚運動撞球店」前，交予其不知情之女友黃郁
    倰（綽號柔柔），囑託黃郁倰暫時寄放在外租屋居住之友人
    處，同日16時許，不知情之吳珮蓉受黃郁倰之委託，先將上
    開裝有如附表3 編號1 至3 所示改造手槍、子彈及玩具彈殼
    之手提包1 只，放置時尚運動撞球館之個人置物櫃內，再於
    同日下班後，將該只手提包攜至其位於高雄市前鎮區○○○
    路525 號14樓之4 租屋處，放置在租屋處之衣櫃抽屜內。嗣
    於94年2 月18日23時30分許，吳珮蓉接獲黃郁倰撥打之電話
    ，獲知甲○○將於翌日至其住處取回上開手提包，遂將上開
    手提包自衣櫃取出放置在流理台上，而甲○○則於同月19日
    8 時50分許，由不知情之武世垣（起訴書「證據清單及待證
    事實」欄誤載為乙○○）騎乘機車搭載至高雄市前鎮區○○○路252 號「四季星鑽」大廈，並與武世垣一同搭乘電梯至
    該大廈14樓即吳珮蓉之租屋處，武世垣在外等候，甲○○則
    進入屋內，由吳珮蓉之不知情男友邱志忠將上開手提包1 只
    交還甲○○，甲○○再與武世垣搭乘電梯下樓，甫出該大廈
    1 樓電梯門口，即為警當場查獲，並扣得如附表3 所示之改
    造手槍、子彈、彈殼及手提包，因甲○○表示其住處尚有槍
    械，而主動帶同警方至其位於高雄市○○區○○街43巷56號
    住處搜索，並扣得如附表4 所示之物品。
四、案經行政院海巡署南部地區巡防局臺南縣機動查緝隊及高雄
    市政府警察局左營分局報告臺灣高雄地方法院檢察署檢察官
    偵查起訴。
    理  由
壹、程序方面：
  (一)被告以外之人於審判外之陳述，雖不符前4 條（指刑事訴訟
    法第159 之1 至第159 條之4）之 規定，而經當事人於審判
    程序同意作為證據，法院審酌該言詞陳述或書面陳述作成時
    之情況，認為適當者，亦得為證據；當事人、代理人或辯護
    人於法院調查證據時，知有第159 條第1 項不得為證據之情
    形，而未於言詞辯論終結前聲明異議者，視為有前項之同意
    ，刑事訴訟法第159 條之5 定有明文。本案被告甲○○及其
    辯護人對於證人黃郁倰、吳珮蓉、邱志忠等3 人於警詢所為
    之陳述，於言詞辯論終結前，均未聲明異議，依法自應視為
    被告同意上開證人於警詢中所為之陳述，得作為證據，本院
    審酌上開證人於警詢中所為陳述作成時之狀況，認為適當，
    依刑事訴訟法第159 條之5 第1 項之規定，為傳聞法則之例
    外，應有證據能力。
  (二)被告爭執證人武世垣於警詢所為陳述之證據能力，因證人武
    世垣經傳喚到庭作證，而其於本院審判期日所為證述之情節
    ，核與其於警詢所為陳述相符，因而與刑事訴訟法第159 條
    之2 所規定：「被告以外之人於司法警察調查中所為之陳述
    ，與審判中『不符』時，其先前之陳述具有較可信之特別情
    況，且為證明犯罪事實存否所必要者，得為證據」之要件不
    符，亦核無刑事訴訟法第159 條之3 、之4 或之5 所規定之
    傳聞法則例外之情形，本院因認證人武世垣於警詢所為之陳
    述，應無證據能力。
  (三)按被告在法庭外對自己犯罪事實之全部或一部為不利自己之
    供述，無論係向何人為之，均為審判外之自白，因被告審判
    外不利於己之供述通常為事實，否則被告應該不致為此陳述
    ，故其可信度甚高。兼以關於被告審判外陳述之真實性，被
    告自己不可能詰問自己；且被告享有緘默權，其若拒絕作證
    ，檢察官也無法行使反對詰問權，故無傳聞法則保障詰問權
    之問題，是刑事訴訟法第159 條第1 項規定：「被告以外之
    人於審判外之言詞或書面陳述，除法律有規定者外，不得作
    為證據。」明文規定被告於審判外之陳述，排除傳聞法則之
    適用。本案證人武世垣於審判期日到庭證稱：被告曾告知伊
    ，玩具手槍可以改造等語（見本院卷第150 頁），雖係作證
    其在審判外聽聞被告之陳述，惟因被告在審判外之陳述，不
    適用傳聞法則，證人武世垣既經具結，並接受檢察官及辯護
    人之詰問，則證人武世垣上開部分之證述，自具有證據能力
    ，先此敘明。
  (四)被告及辯護人於94年5 月9 日準備程序，以警員曾向被告恫
    稱：若不承認，將法辦其父母及女友等語，且警詢筆錄係警
    員製作完成後，要求被告照著唸，警員並將被告押解至臺灣
    高雄地方法院檢察署時，要求被告照著筆錄說明，否則將借
    提被告等為由，主張被告於警詢中所為之自白，非出於任意
    性，並聲請傳喚證人丁○○即被告母親，以證明被告遭警逮
    捕當日，警員曾以法辦其家人威脅、恐嚇被告，另聲請傳喚
    武世垣，以證明武世垣之警詢筆錄，亦係警員製作完成後，
    要求證人武世垣照著唸。對照被告於94年2 月19日警詢筆錄
    及偵訊筆錄，關於如何改造掌心雷玩具手槍之記載，被告於
    警詢時，僅稱：「更換鐵製的槍管組合而成的」等語，而於
    同日偵訊時，則供稱：「掌心雷是把槍管上面未通的部分切
    掉，換上鋼管」、「93年4 月在六合路的道具槍店買的，買
    來後掌心雷在家改造的，是93年4 月做的，子彈也是同時做
    的」等語，是被告就如何改造掌心雷玩具手槍乙節，被告於
    偵訊時所為之供述不僅與其於警詢時所為之陳述，大致一致
    ，且更為詳盡，若被告係遭警員要求按照警詢筆錄之記載回
    答，則其於偵訊時之陳述內容，豈有可能超越警詢筆錄之記
    載內容而更為詳盡，被告辯稱其警詢筆錄之記載，非出於任
    意性，已不足採。且警員在被告住處搜索之過程，不僅未曾
    以法辦被告家人及女友乙事威脅被告自白犯罪，且態度尚屬
    良好，而被告至警局製作筆錄時，證人丁○○並未在場，另
    證人武世垣之警詢筆錄，係由警員以一問一答方式製作，並
    經證人武世垣閱覽無誤，始在筆錄簽名等情，則經證人丁○○、丙○○及武世垣證述明確（見本院卷第145 頁、第148
    頁、第151 頁），足見被告辯稱警員以法辦其母親及女友威
    脅，且證人武世垣之警詢筆錄係警員製作完成後，交由證人
    武世垣逐字照念云云，自屬無據。再被告之警詢筆錄係證人
    即高雄市政府警察局左營分局博愛四路派出所巡官丙○○所
    製作，此觀被告警詢筆錄詢問人蓋有「巡官兼所長丙○○」
    之戳章，即屬明瞭，然將被告解交至臺灣高雄地方法院檢察
    署者，則為案外人柯元吉，此有記載解交人為「柯元吉」之
    行政院海巡署臺南縣機動查緝對解送人犯報告書1 份在卷可
    佐（見94年度偵字第4613號偵查卷第3 頁），是將被告解交
    至地檢署之人，並非承辦被告案件及製作筆錄之警員，衡情
    應不知被告警詢筆錄之內容，自不可能逼迫或要求被告按照
    警詢筆錄之記載應訊，況且，被告於94年2 月18日23時30分
    許，在高雄市前鎮區○○○路252 號管理室電梯前，為警查
    獲後，係被告主動帶同警方至其住處搜索，此據被告自承在
    卷（見本院卷第165 頁），核與證人丙○○證述情節相符（
    見本院卷第146 頁），警員於逮捕被告時，既然並未威脅被
    告帶同至住處搜索，又豈有在徵得被告同意，至被告住處搜
    索扣得如附表4 所示之物品後，再逼迫被告自白製造槍枝之
    理！綜上所述，被告於本院審理中，始辯稱其自白係遭警脅
    迫所致，尚非可採，被告於警詢及偵查中之陳述，應係出於
    被告之任意任，堪以認定。
貳、實體方面：
一、訊據被告固對於上揭時、地，自綽號「忠仔」之男子處，收
    受而持有如附表1 編號1 所示之具有殺傷力改造手槍1 支（
    槍枝管制編號0000000000號）之事實，坦承不諱，惟矢口否
    認有被訴未經許可而製造可發射子彈具殺傷力之改造手槍及
    子彈之犯行，辯稱：如附表1 編號1 所示之具有殺傷力改造
    手槍1 支（槍枝管制編號0000000000號），係因綽號「忠仔
    」之成年男子尚積欠伊2 萬5 千元款項，始將該改造手槍1
    支交付予伊供作抵押之用，至於如附表編號2 所示之掌心雷
    手槍1 支（槍枝管制編號：0000000000號），係伊於93年4
    月間，在高雄市○○路玩具手槍店，以2 千5 百元之價格購
    得，供作裝飾之用，嗣因槍管有裂縫，伊為修復，遂以銼刀
    及塑鋼土更換另1 支鐵管上去云云（本院卷第12頁、第39頁
    、第113 頁、第163 至164 頁）。
二、經查：
  (一)被告明知可發射子彈具有殺傷力之改造手槍為管制物品，非
    經中央主管機關許可，不得擅自持有，竟於93年2 月間某日
    ，在高雄市○○路古德曼咖啡店前，自某真實姓名、年籍均
    不詳綽號「忠仔」之成年男子處，收受持有如附表1 編號1
    所示之具有殺傷力改造手槍1 支（槍枝管制編號：00000000
    00號）之事實，業據被告迭於警詢、偵查及本院審理中供承
    不諱（見警卷第3 頁、同上偵查卷第5 頁反面、本院卷第12
    頁、第39頁、第163 頁），而扣案如附表1 編號1 所示之改
    造手槍1 支，經送內政部警政署刑事警察局以性能檢驗法及
    試射法鑑定結果，認係仿WALTHER 廠PPK /S型半自動手槍製
    造之玩具手槍換裝土造金屬槍管而成之改造手槍，雖欠缺保
    險鈕，惟不影響槍枝之擊發功能，可擊發適用之子彈，認具
    殺傷力，有該局94年4 月8 日刑鑑字第0940030768號槍彈鑑
    定書1 份附卷可稽（見94年度偵字第4612號偵查卷第36至44
    頁），是被告上揭持有可發射子彈具有殺傷力之改造手槍之
    犯行，應堪認定。至於被告自94年3 月28日偵訊時起，改口
    陳稱：係因綽號「忠仔」之男子積欠伊2 萬5 千元，始以該
    改造手槍供作抵押之用等語，縱係屬實，亦僅係被告為何持
    有如附表1 編號1 所示之具有殺傷力改造手槍之動機問題，
    無礙被告持有可發射子彈具有殺傷力之改造手槍之事實。況
    且，被告對於該綽號「忠仔」之男子，並不熟識，此據被告
    自承稱：伊不知「忠仔」之真實姓名及住址等語明確（見本
    院卷第12頁），則被告是否可能隨意將2 萬5 千元之款項，
    出借予1 個陌生人，已非無疑，另槍枝係政府公告查禁之違
    禁物，難以在公開合法之市場變換現金抵償，以被告為成年
    人之生活閱歷，對此自無可能不知，是該綽號「忠仔」之男
    子果真積欠被告2 萬5 千元，被告既與「忠仔」不熟識，而
    如附表1 編號1 所示之改造手槍又難以在市場變換現金，被
    告竟接受該綽號「忠仔」之男子以如附表1 編號1 所示之改
    造手槍供作擔保，顯然有違常情，本院斟酌上情，認被告於
    94年2 月19日警詢及偵查時供稱：93 年2月間，以2 萬5 千
    元向綽號「忠仔」之成年男子購買如附表1 編號1 所示之改
    造手槍1 支等語，堪信係屬實情，被告嗣後改稱：如附表1
    編號1 所示之改造手槍1 支，係「忠仔」積欠伊款項，因此
    交付予伊供作抵押云云，因與常情有違，而不足採信。
  (二)被告另於93年4 月間某日，在高雄市○○路某玩具槍模型店
    ，以2 千5 百元購得仿derringer 雙管手槍製造之掌心雷玩
    具金屬手槍1 支，隨即在其上開住處內，將該掌心雷玩具金
    屬手槍之槍管加以拆卸，更換金屬槍管，欲製造可發射子彈
    ，具有殺傷力之改造玩具手槍，惟如附表2 編號1 所示之改
    造掌心雷玩具手槍1 支（槍枝管制編號：0000000000號），
    因不具撞針結構，且欠缺槍管固定銷，而不具殺傷力而製造
    未遂等情，亦據被告於94年2 月19日在警詢及偵查中，分別
    供稱：「（問：警方所扣押之掌心雷手槍有無槍管？何材料
    ？有無擊槌與擊針？）答：有槍管，是鐵質的，有擊槌無擊
    針」、「（問：你這把改造之掌心雷手槍是於何時以何種方
    式取得？）答：大概是去（93）年4 月份，在高雄市○○路
    的道具槍店以新臺幣2 千5 百元購買。然後再自己更換鐵製
    的槍管組合而成的」、「（問：如何製作？）答：掌心雷是
    把槍管上面未通的部分切掉，換上鋼管」、「買來後，掌心
    雷在家改造，約是93年4 月做的，子彈也是同時做的」等語
    綦詳（見警卷第6 頁、同上偵查卷第5 頁反面），而扣案如
    附表2 編號1 所示之改造掌心雷手槍1 支（槍枝管制編號：
    0000000000號），經送內政部警政署刑事警察局鑑定結果，
    認係仿derringer 雙管手槍製造之玩具金屬手槍，經檢視，
    雖送鑑槍枝之槍管上管已換裝土造金屬管，惟其不具撞針結
    構且欠缺槍管固定銷，無法供擊發子彈使用，認不具殺傷力
    ，有前述內政部警政署刑事警察局槍彈鑑定書1 份在卷可參
    （見94年度偵字第4612號偵查卷第36至44頁），再參照證人
    武世垣到庭結稱：被告曾告知伊，玩具手槍可以改造等語（
    見本院卷第150 頁），足見被告確有將玩具手槍改造成可發
    射子彈而具殺傷力之手槍之能力，而被告前揭自白，復核與
    槍彈鑑定書記載之改造過程相符，堪認被告前揭於警詢及偵
    查中之自白確與事實相符。
  (三)被告雖於94年3 月28日偵訊時起，矢口否認改造如附表2編
    號1 所示之掌心雷手槍，先是辯稱：警方在其住處搜得如附
    表2 編號1 所示之改造掌心雷手槍1 支，係處於分解之狀態
    ，而要求伊當場組合等語（見同上偵查卷第24頁），嗣又改
    稱：伊購買上開掌心雷玩具手槍1 支，係供作裝飾之用，因
    發現槍管裂開，伊為修復，而以銼刀及塑鋼土更換另1 支鐵
    管云云（本院卷第39頁、第113 頁、第163 至164 頁），前
    後辯解不一，已屬可疑。且警方於94年2 月19日，在被告住
    處，搜索扣得如附表2 編號1 所示之改造掌心雷手槍，係一
    完整槍枝，而非分解之狀態，除據證人丙○○證述明確外（
    見本院卷第146 頁），並有記載警方當日係扣得改造掌心雷
    手槍1 支之搜索扣押筆錄及扣押物品目錄表各1 份附卷可證
    （見警卷第32至36頁），而堪認定。被告雖辯稱：伊當場應
    警方之要求，組合上開掌心雷手槍等語，然證人丁○○卻證
    稱：伊自始至終均未見掌心雷手槍，警方扣案之物品中，並
    未有組裝完成之掌心雷手槍等語（見本院卷第141 至142 頁
    ），若被告確曾當場組裝掌心雷手槍，則在場之證人丁○○
    豈有可能未見被告組裝情形之理，是被告之供述與證人丁○○之證詞，相互齟齬，自難採信；又證人丁○○雖於警方搜
    索時在場，但並未陪同被告至警局製作筆錄，已如前述，而
    證人丁○○自承搜索筆錄上之在場人欄「丁○○」之簽名，
    確為其所親簽（見本院卷第142 頁），是該搜索筆錄係警方
    於當日搜索時所當場製作，要屬無疑，而該搜索筆錄「執行
    時告知事項」中之「應扣押之物」欄記載之扣押物品中，明
    確記載「改造掌心雷手槍」1 支，若果真如證人丁○○所言
    ，警方當日並未扣得完整之掌心雷手槍而僅係一些金屬零件
    ，則警方豈有可能事先知悉扣案之相關金屬零件，必能組合
    成掌心雷手槍，而預先在製作搜索筆錄時，先行記載扣得「
    改造掌心雷手槍1 支」之理！是證人丁○○證稱：警方當日
    僅扣得金屬零件，未扣得完整之改造掌心雷手槍云云，無非
    係迴護被告所為之詞，不足為被告有利之認定依據。另被告
    係於93年4 月間某日，在高雄市○○路某玩具槍模型店，以
    2 千5 百元購得掌心雷玩具手槍1 支，並於同月某日，在其
    住處將上開掌心雷玩具手槍之槍管更換成金屬槍管，此據被
    告自承在卷（見警卷第6 頁、同上偵查卷第5 頁反面、本院
    卷第13頁、第39頁、第164 頁），若被告購買掌心雷玩具手
    槍，僅係供作裝飾之用，則其發現該掌心雷玩具手槍之槍管
    產生裂縫，因距離其購得之日期，未滿1 月，自可洽詢出售
    之商店更換該具有槍管裂縫瑕疵之掌心雷玩具手槍，縱因屆
    滿退貨時限，被告衡情亦可逕將該具有槍管裂縫瑕疵之掌心
    雷玩具手槍送交出售之商店之專業人員修護，以免自行或隨
    意交由他人修護，致破壞原掌心雷玩具手槍之美觀，以確保
    玩具手槍修護之品質，是被告發現購得之掌心雷玩具手槍之
    槍管具有裂縫，竟未送交專業人員修護，卻自行更換槍管修
    護，已然啟人疑竇；退步言之，縱認被告自身具備機械修護
    之相關技能，而主觀上確信自己足以完成修護該掌心雷玩具
    手槍之工作，則該掌心雷玩具手槍既然僅槍管具有裂縫之瑕
    疵，則基於裝飾美觀之考量，僅需修飾該槍管裂縫即足達成
    目的，應無將該掌心雷玩具手槍之整支槍管，予以拆卸、更
    換之必要；且警方於94年2 月19日扣得如附表2 編號1 所示
    之改造掌心雷手槍時，距離被告所供稱於93年4 月間修補掌
    心雷玩具手槍之時間，長達10個月，然觀諸前述槍彈鑑定書
    所檢附如附表2 編號1 所示之改造掌心雷手槍照片（見同上
    偵查卷第40頁），顯示該改造掌心雷手槍之握把係屬金黃色
    ，而經更換之土造金屬槍管，則為銀黑色，而與掌心雷玩具
    手槍之原始顏色，極不協調，果如被告所言，其係基於裝飾
    目的而修護該掌心雷玩具手槍，並將該具有瑕疵之槍管予以
    更換，則自93年4 月間開始進行修復時起，至為警查扣時止
    ，豈有可能完全未進行任何措施，以使該掌心雷手槍回復原
    有美觀及顏色之理！由此足見，被告將其購得之掌心雷玩具
    手槍之槍管，予以拆卸，更換金屬槍管之目的，並非基於裝
    飾之目的，而係基於製造可發射子彈具殺傷力改造手槍之目
    的，應屬灼然。
  (四)被告於93年4 月間某日，在高雄市○○路某玩具槍模型店，
    除以2 千5 百元前開掌心雷玩具手槍1 支外，並以每6 顆30
    0 元之價格，購得玩具金屬空彈殼共計24顆後，在其住處，
    將上開掌心雷玩具金屬手槍之槍管，加以拆卸，更換金屬槍
    管，並同時將銅條及鉛塊以切管器及銼刀磨成直徑7.0MM 之
    土造金屬彈頭11顆，以及直徑6.8MM 至7.8MM 之土造金屬彈
    頭5 顆，並以前述11顆直徑7.0MM 之土造金屬彈頭加裝在與
    其購得之玩具金屬彈殼之方式，欲製造子彈，惟因無法擊發
    ，均不具殺傷力而製造未遂等情，亦據被告供稱：「彈殼是
    我在六合路的玩具模型店買的」（見本院卷第113 頁）、「
    我從道具槍店買的道具子彈當彈殼，買道具子彈後，我又買
    銅條以及釣魚用鉛塊用銼刀磨成彈頭，再填充組合而成的」
    、「道具子彈是在六合路道具商店買的，店名我不知道，銅
    條我忘記在哪裡的五金行買的。鉛塊是在蚵仔寮的釣具店購
    買的，店名忘記了。是我自己磨成彈頭及自己組合的」、「
    （問：你自己組合彈頭做何用途？）答：想試試看自己會不
    會做子彈」（見警卷第3 至4 頁）、「（問：子彈如何做？
    ）答：用銅條及鉛塊，用銼刀磨成彈頭，再組合成彈頭」等
    語甚詳（見同上偵查卷第5 頁反面）。而被告於94年2 月19
    日，先後在高雄市前鎮區○○○路252 號管理室電梯前及其
    住處，為警共計扣得如附表3 編號2 至3 及附表4 編號2 至
    3 所示之改造子彈（成品）11顆、改造子彈（半成品）5 顆
    、改造彈殼12顆、改造彈頭5 顆，有如附表3 編號2 至3 及
    附表4 編號2 至3 所示之子彈、彈殼及彈頭扣案可憑，其中
    附表3 編號3 所示之改造子彈（半成品）5 顆，經內政部警
    政署刑事警察局鑑定認為其中1 顆（即附表1 編號2）， 係
    口徑9MM 之制式空包彈，經檢視，不具彈頭結構，非為完整
    之子彈，認不具殺傷力，而附表4 編號2 所示之改造彈頭12
    顆，經鑑定認其中1 顆（即附表1 編號3）， 認係由口徑0.
    45吋制式彈殼以不明膠狀物封裝而成，經實際試射結果，無
    法擊發，認不具殺傷力，另其中2 顆（即附表1 編號4），
    則分別係由土造金屬彈殼加裝直徑5.5MM 、7.6MM 金屬彈頭
    而成，均欠缺底火及火藥，均不具子彈完整結構，認均不具
    殺傷力，此有述內政部警政署刑事警察局槍彈鑑定書1 份附
    卷足攷（見94年度偵字第4612號偵查卷第38至39頁），因上
    揭附表1 編號2 至4 所示之口徑9MM 之制式空包彈1 顆、口
    徑0.45吋制式彈殼1 顆、土造金屬彈殼加裝直徑5.5MM 、7.
    6MM 金屬彈頭2 顆，均非以玩具金屬彈殼為改造子彈之材料
    ，而與上述被告係以切管器及銼刀將銅條及鉛塊磨成土造金
    屬彈頭後，加裝在購得之玩具金屬彈殼之方式，而製造子彈
    之情節不符，堪認附表1 編號2 至4 所示之子彈共計4 顆，
    即係被告於93年2 月間，向該綽號「忠仔」之男子，購買如
    附表1 編號1 所示之改造手槍時，經附隨贈送之不具殺傷力
    之子彈。被告對於其向綽號「忠仔」之男子購買如附表1 編
    號1 所示之改造手槍時，「忠仔」附贈幾顆子彈乙節，先於
    警詢供稱：伊向「忠仔」購買改造手槍時，「忠仔」附贈子
    彈6 顆，但「忠仔」所附贈之子彈係哪幾個，因已與其他子
    彈混淆，伊無法分辨等語（見警卷第3 頁），而於移審訊問
    時，改稱：伊向綽號「忠仔」之男子購買改造手槍所附贈之
    子彈數目，伊不清楚等語（見本院卷第12頁），嗣又陳稱：
    警方在高雄市前鎮區○○○路252 號管理室電梯前扣得如附
    表3 編號2 所示之子彈11顆，係「忠仔」所贈送，其餘子彈
    ，伊不清楚是否為「忠仔」所贈送，或伊在六合路夜市購得
    等語（見本院卷第159 頁），是被告因將「忠仔」之子彈與
    其購得之玩具金屬彈殼混合，而無法分辨，且因距離其向「
    忠仔」購買如附表1 編號1 所示之改造手槍之時，已近1 年
    ，記憶早已模糊，致其前後供述不一，自難依憑被告反覆矛
    盾之供述，認定扣案如附表3 至4 所示之子彈，何部分係該
    綽號「忠仔」之男子所贈送，本院因而憑據被告供述用以製
    造子彈之材料，與扣案之子彈比對，進而認定扣案子彈之彈
    殼性質非屬玩具金屬彈殼部分，即係該綽號「忠仔」之男子
    出售如附表1 編號1 所示之改造手槍時所附隨贈送。
  (五)附表3 編號3 及附表4 編號2 所示之子彈共計17顆，扣除上
    揭口徑9MM 之制式空包彈1 顆、口徑0.45吋制式彈殼1 顆、
    土造金屬彈殼加裝直徑5.5MM 、7.6MM 金屬彈頭2 顆後，剩
    餘之子彈共計13顆，經送驗結果，認均係玩具金屬空彈殼（
    即附表2 編號4 所示）；而附表3 編號2 所示之改造子彈（
    成品）11顆，經鑑定結果，認係由玩具金屬彈殼加裝直徑7.
    0MM 之金屬彈頭而成之改造子彈，經實際試射，均無法擊發
    ，認不具殺傷力（即附表2 編號2 所示），附表4 編號3 所
    示之改造彈頭5 顆，經送鑑結果，則認分別係直徑6.8MM 至
    7.8MM 之土造金屬彈頭（即附表2 編號3 所示），有前述內
    政部警政署刑事警察局槍彈鑑定書1 份在卷可證（見94年度
    偵字第4612號偵查卷第38至39頁），而扣案如附表2 編號2
    所示之加裝金屬彈頭之玩具金屬彈殼11顆，加上附表2 編號
    4 所示之玩具金屬空彈殼13顆，足認被告原先購得之玩具金
    屬空彈顆應為24顆，此部分核與被告於供稱：以每6 顆300
    元價格購買玩具金屬彈殼等語一致，而被告供稱：將銅條及
    鉛塊以切管器及銼刀磨成直徑7.0MM 之土造金屬彈頭後，加
    裝在玩具金屬彈殼之方式，製造子彈等語，除與前述槍彈鑑
    定意見書就附表2 編號2 所示之子彈11顆鑑定情形相符外，
    並有被告所有供其製造子彈所用之如附表4 編號4 至5所 示
    之切管器及銼刀各1 支，以及被告所有預備供其製造子彈所
    用之土造金屬彈頭5 顆（附表2 編號3 所示）、玩具金屬空
    彈殼（附表2 編號4 所示）扣案可憑，是被告未經許可製造
    具有殺傷力之子彈未遂之犯行，亦堪認定。
  (六)被告於94年2 月12日14時30分許，將其持有如附表3 所示之
    改造手槍、子彈及玩具彈殼，裝放在如附表3 編號4 所示之
    手提包後，在「時尚運動撞球店」前，交予不知情之證人黃
    郁倰，囑託證人黃郁倰寄放在友人住處，證人黃郁倰遂再委
    託不知情之證人吳珮蓉將上開裝有如附表3 編號1 至3 所示
    改造手槍、子彈及玩具彈殼之手提包1 只，寄放在證人吳珮
    蓉之租屋處，嗣於同月19日8 時50分許，不知情之證人武世
    垣偕同被告至證人吳珮蓉位於高雄市前鎮區○○○路252 號
    「四季星鑽」大廈14樓租屋處取回上開手提包1 只後，在大
    廈1 樓電梯門口，為警查獲，並扣得如附表3 所示之改造手
    槍、子彈、彈殼及手提包，被告並主動帶同警方至其位於高
    雄市○○區○○街43巷56號住處搜索，而扣得如附表4 所示
    之物品等情，除經被告供承在卷外（見警卷第5 頁、第165
    頁），並經證人丙○○、黃郁倰、吳珮蓉、邱志忠證述屬實
    ，堪予認定。
  (七)辯護人援引最高法院82年度台上字第2119號及84年度台上字
    第1937號判決，主張如附表2 編號1 所示之改造掌心雷手槍
    及附表2 編號2 所示之改造子彈，既然均經鑑定未具殺傷力
    ，自不構成製造槍枝及子彈未遂罪。然上揭判決要旨，係指
    行為人對於著手製造可發射子彈具有殺傷力之槍枝及子彈未
    有認識，且其改造行為客觀上亦未使槍枝及子彈具有殺傷力
    之情形，始不構成製造槍枝及子彈未遂罪。本案被告著手更
    換掌心雷玩具手槍之槍管，已然超越被告辯稱修護槍管裂痕
    之必要，且其更換槍管，破壞該掌心雷玩具手槍之程度，遠
    遠超過槍管具有裂痕之瑕疵，足見被告更換掌心雷玩具手槍
    之目的，並非供修飾之用，而係意在製造可發射之子彈而具
    殺傷力之槍枝，應屬無疑，已如前述，另再觀諸前述槍彈鑑
    定書所檢附如附表2 編號2 所示之11顆改造子彈照片（見同
    上偵查卷第44頁），顯示改造子彈之彈頭顏色，不僅與玩具
    金彈殼顏色，顯不相同，且彈頭結構亦與玩具金屬彈頭無法
    完整融合成一體，而可清楚辨認彈頭係事後加裝，是被告將
    玩具金屬彈殼加裝彈頭，顯亦非供裝飾之用，而係欲製造具
    有殺傷力之子彈，亦可認定，是本件被告係在主觀上對於製
    造可發射子彈具殺傷力之槍枝及子彈，具有認識之情形下，
    而著手改造掌心雷手槍及製造子彈，僅未生槍枝及子彈具有
    殺傷力之既遂結果，自屬製造槍枝及子彈未遂行為，是上揭
    判決之前提事實，既與本案情節並不相同，辯護人援引作為
    被告之行為並不構成製造槍枝及子彈未遂之依據，容有未合
    ，附此敘明。
  (八)綜上所述，被告所辯各節，均不足採信，被告未經許可持有
    具有殺傷力之改造手槍，以及未經許可製造可發射子彈具殺
    傷力改造手槍、子彈未遂犯行，堪以認定，應予依法論科。
三、按被告行為後，槍砲彈藥刀械管制條例於94年1 月26日修正
    公布，並自公布日起第3 日即自94年1 月28日起施行，其中
    修正前槍砲彈藥刀械管制條例第11條第1 項：「未經許可，
    製造、販賣或運輸第4 條第1 項第1 款所稱其他可發射金屬
    或子彈具有殺傷力之各式槍砲者，處5 年以上有期徒刑，併
    科新臺幣1,000 萬元以下罰金。」、同條例第11條第4 項「
    未經許可，持有、寄藏或意圖販賣而陳列第1 項所列槍砲者
    ，處1 年以上7 年以下有期徒刑，併科新臺幣7 百萬元以下
    罰金。」之規定，業經修正刪除，並另於修正後同條例第8
    條第1 項、第4 項分別增列：「未經許可，製造、販賣或運
    輸鋼筆槍、瓦斯槍、麻醉槍、獵槍、空氣槍或第4 條第1 項
    第1 款所定其他可發射金屬或子彈具有殺傷力之各式槍砲者
    ，處無期徒刑或5 年以上有期徒刑，併科新臺幣1, 000萬元
    以下罰金。」、「未經許可，持有、寄藏或意圖販賣而陳列
    第1 項所列槍枝者，處3 年以上10年以下有期徒刑，併科新
    臺幣700 萬元以下罰金。」規定，就前開條文修正前、後相
    互比較結果，應以被告行為時之舊法即修正前槍砲彈藥刀械
    管制條例第11條第1 項、第4 項之規定較有利於被告，是依
    刑法第2 條第1 項但書規定，應適用修正前槍砲彈藥刀械管
    制條例第11條第1 項、第4 項規定論處，檢察官認修正後之
    槍砲彈藥刀械管制條例第8 條第1 項之規定，相較於修正前
    之同條例第11條第1 項之規定，法律效果對於被告均屬相同
    ，然依修正後之槍砲彈藥刀械管制條例第8 條第1 項之規定
    ，對於未經許可製造其他可發射金屬或子彈具有殺傷力之槍
    枝者，最高可判處無期徒刑，與修正前之同條例第11條第1
    項之規定，最高僅可判處有期徒刑15年，自屬較重，檢察官
    認比較修正後之槍砲彈藥刀械管制條例第8 條第1 項及同條
    例第11條第1 項之規定，認應適用修正後之同條例第8 條第
    1 項，容有未合。另有關製造子彈部分，槍砲彈藥刀械管制
    條例第12條規定之條次及法定本刑均未修正，自不生比較問
    題，檢察官認應比較新舊法，亦有未合。次按所謂製造包括
    創製、改造、組合、混合、化合等行為在內，已損壞之零件
    加以修理亦屬製造，改造行為亦屬製造行為之一種（最高法
    院著有86年度台上字第7558號判決參照）。又按非法製造槍
    砲彈藥刀械等違禁物，所侵害者為社會法益，如果同時製造
    之違禁物，客體種類相同（同為手槍、或同為子彈，或同為
    爆裂物），縱令製造完成之客體有數個（如數支手槍、數支
    子彈、數顆爆裂物）仍屬單純一罪，不發生想像競合犯之問
    題，除非同時製造2 種以上不同種類之違禁物客體（如同時
    製造手槍及子彈，或手槍及爆裂物），始有一行為觸犯數罪
    名之想像競合犯之問題（參考最高法院90年度台上字第7213
    號判決）。核被告所為，就持有如附表1 編號1 所示之改造
    手槍部分，係犯修正前槍砲彈藥刀械管制條例第11項第4 項
    之未經許可持有可發射子彈具有殺傷力之改造手槍罪；就如
    附表2 編號1 所示之掌心雷玩具手槍，以更換槍管方式予以
    改造，但不具殺傷力部分，係犯修正前彈藥刀械管制條例第
    11 條 第5 項、第1 項之未經許可製造可發射子彈具有殺傷
    力之改造手槍未遂罪；就玩具金屬彈殼加裝土造金屬而製造
    未具殺傷力之如附表2 編號編號2 所示之子彈11顆部分，係
    犯槍砲彈藥刀械管制條例第12條第5 項、第1 項之未經許可
    製造子彈未遂罪。又被告係同時製造如附表2 編號2 所示之
    改造掌心雷手槍及附表2 編號3 所示之子彈而均不具殺傷力
    而未遂，亦據被告供稱：「買來後掌心雷在家改造，約是93
    年4 月做的，子彈也是同時做的」等語甚明（見同上偵查卷
    第5頁 反面），是被告同時製造槍枝及子彈，係一行為觸犯
    數罪名，應從一重以未經許可製造可發射子彈具有殺傷力之
    改造手槍未遂罪處斷，至於被告同時製造如附表2 編號2 所
    示之子彈11顆而未遂，因客體種類相同，參照前揭說明，僅
    為單純一罪，不生想像競合犯之問題。被告雖已著手改造掌
    心雷手槍之行為，惟因不具殺傷力而未生既遂結果，為未遂
    犯，應依刑法第26條前段之規定，按既遂犯之刑減輕之。被
    告所犯未經許可持有可發射子彈具有殺傷力之改造手槍罪及
    未經許可製造可發射子彈具有殺傷力之改造手槍未遂罪，犯
    意各別，行為互殊，應予分論併罰。被告持有槍枝及製造槍
    枝、子彈之犯行，在被告為警查獲前，警方早已掌握相關情
    資，此經證人丙○○到庭證稱：「我們查獲被告前的情資是
    被告持有1 支改造手槍，那支手槍就是被告在四季星鑽大樓
    前被查獲的那把槍，依據我們的情資也知道被告有在改造槍
    枝」等語明確（見本院卷第146 頁），是如附表2 編號1 所
    示之改造掌心雷手槍雖係被主動帶同警方至住處搜得，仍不
    符合自首之要件，附此敘明。爰審酌來台灣地區槍彈氾濫，
    不法之徒每每擁槍自重，輕則用之恐嚇勒索、欺壓善良，重
    則持以搶劫、擄人勒贖、殺人，致使社會應有之安全秩序岌
    岌可危，被告持有具殺傷力之改造手槍1 支，並著手改造扣
    案之改造掌心雷手槍1 支及子彈11顆，雖均未能完成而不具
    殺傷力，但其行為已嚴重威脅社會安寧秩序，且被告犯後飾
    詞狡辯，對於自身犯行，顯無悔意，惟念其坦承部分犯行等
    一切情狀，量處如主文所示之刑，罰金部分並諭知易服勞役
    之折算標準，並定其應執行刑及罰金如易服勞役之折算標準
    。扣案如附表1 編號1 所示之改造手槍1 支（含彈匣1 個）
    ，係屬違禁物，不問屬於犯人與否，應依刑法第38條第1 項
    第1 款規定，宣告沒收。扣案如附表2 編號1 至4 所示之改
    造掌心雷手槍、子彈、彈頭、玩具金屬空彈殼，以及如附表
    4 編號4 至5 所示之切管器及銼刀各1 支，均係被告所有，
    此據被告供承在卷，而扣案如附表2 編號1 所示之改造掌心
    雷手槍1 支及附表2 編號2 所示之改造子彈5 顆（原有8 顆
    ，經試射3 顆，僅餘5 顆），分別係被告改造槍枝及子彈未
    完成之物，附表4 編號4 至5 所示之切管器及銼刀各1 支，
    則係被告製造子彈所用之物，附表2 編號3 所示之改造彈頭
    5 顆及附表2 編號4 所示之玩具金屬空彈殼13顆，均係被告
    預備供製造子彈所用之物，爰分別依刑法第38條第1 項第2
    款、第3 款之規定，均併予宣告沒收，至於附表2 編號2 所
    示之經擊發之子彈3 顆，既已滅失，自均無庸為宣告沒收。
    另扣案如附表1 編號2 至4 所示之空包彈、子彈及改造子彈
    、附表3 編號4 所示之手提包1 只、附表4 編號6 至15所示
    之物品，雖均為被告所有，但與被告本件未經許可持有可發
    射子彈具有殺傷力之改造手槍、未經許可製造可發射子彈具
    殺傷力之改造手槍未遂、未經許可製造子彈未遂之犯行，並
    無直接關連性，爰均不予宣告沒收。
四、公訴意旨另以：被告於93年4 月間某日，分別以6,500 元及
    不詳之價格向設於高雄市○○路上玩具手槍店，購入如附表
    4 編號7 所示之玩具空氣手槍（槍枝管制編號：0000000000
    號）1 支、槍枝主要組成零件土製槍管（即附表4 編號6 、
    編號10、編號14所示）後，分別以不詳及水管接頭組合而成
    之方式加以改造，因不具殺傷力而未遂，因認被告此部分涉
    犯修正後槍砲彈藥刀械管制條例第8 條第5 項、第1 項之未
    經許可製造其他可發射金屬或子彈之槍枝未遂罪嫌及同條例
    第13條第5 項、第1 項之未經許可製造槍砲之主要組成零件
    未遂罪嫌等語。惟查：(一)扣案如附表4 編號7 所示之玩具空
    氣手槍1 支，經送內政部警政署刑事警察局鑑驗結果，認如
    附表4 編號7 所示之玩具空氣手槍，係由玩具空氣手槍，以
    小型二氧化碳高壓鋼瓶內氣體為發射動力，經實際試射，測
    得其彈丸（直徑4.5MM 鋼珠，重量0.36公克）之發射速度分
    別為131 、130 、131 公尺/ 秒，其動能分別為3.09、3.04
    、3.09焦耳，其單位面積動能分別為19.42 、19.13 、19.4
    2 焦耳/ 平方公分，有前述內政部警政署刑事警察局槍彈鑑
    定書1 份在卷可參（見94年度偵字第4612號偵查卷第39頁）
    ，因其單位面積動能未達24焦耳/ 平方公分（內政部警政署
    刑事警察局對活豬作射擊測試結果，彈丸單位面積動能達24
    焦耳，則足以穿入豬隻皮肉層），而不具殺傷力，且客觀上
    無證據顯示被告曾就該玩具空氣手槍，進行創製、改造、組
    合、混合、化合等行為，或就已損壞之零件加以修理，難認
    被告有著手改造該玩具空氣手槍之行為。(二)另如附表4 編號
    6 、編號10及編號14所示之金屬管，經送鑑結果，認附表4
    編號6 所示之金屬管，係由水管接頭組裝，經檢視，不具完
    整之擊發機構及彈室結構，非為一完整之槍枝，無法供擊發
    子彈使用，附表4 編號10所示之金屬管，則係由水管接頭與
    金屬管組合而成，而附表4 編號14所示之金屬管，僅係一土
    造金屬管，均不具殺傷力，且非屬內政部86年11月24日台（
    86）內警字第0000000 號公告之槍砲彈藥主要組成零件，此
    有該局94年4 月8 日刑鑑字第0940030768號槍彈鑑定書及內
    政部94年6 月7 日內授警字第0940100726號函各1 份附卷足
    憑，因以水管接頭與金屬管予以組裝，客觀上尚難遽認係供
    製造槍枝之主要零組件，而如附表編號14所示之土造金屬管
    ，並無證據證明係被告所製造，且製造該金屬管之行為本身
    ，亦不足以認定係製造槍枝之零組件。綜上所述，單憑被告
    持有如附表4 編號7 所示之玩具空氣手槍，以及持有如附表
    4 編號6 、編號10及編號14所示之金屬管共5 支之事實，尚
    無法使本院獲致被告改造該玩具空氣手槍及製造槍枝主要組
    成零件之有罪心證，公訴人復未舉出其他積極證據證明被告
    有此部分之犯行，依法本應為無罪之諭知，惟因公訴人認此
    部分與前開論罪科刑部分，具有想像競合犯之裁判上一罪關
    係，爰不另為無罪之諭知。
據上論斷，應依刑事訴訟法第299 條第1 項前段，槍砲彈藥刀械
管制條例第12條第5 項、第4 項、修正前之槍砲彈藥刀械管制條
例第11條第4 項、第5 項、第1 項，刑法第11條前段、第2 條第
1 項、第55條、第42條第2 項、第51條第5 款、第7 款、第38條
第1 項第1 款、第2 款，罰金罰鍰提高標準條例第2 條，現行法
規所定貨幣單位折算新台幣條例第2 條，判決如主文。
本案經檢察官劉河山到庭執行職務。
中　　華　　民　　國　　94　　年　　8 　　月　　29　　日
                  刑事第十一庭    審判長法　官  徐美麗
                                      法  官  鄭詠仁
                                      法  官  高增泓
以上正本證明與原本無異。
如不服本判決，應於判決送達後10日內，向本院提出上訴狀。
中　　華　　民　　國　　94　　年　　8 　　月　　30　　日
                                      書記官  林慧芬
附錄本判決論罪科刑法條全文：
94年1月26日修正前之槍砲彈藥刀械管制條例第11條：
未經許可，製造、販賣或運輸第4 條第1 項第1 款所稱其他可發
射金屬或子彈具有殺傷力之各式槍砲者，處5 年以上有期徒刑，
併科新臺幣1 千萬元以下罰金。
未經許可，轉讓、出租或出借前項所列槍砲者，處3 年以上10年
以下有期徒刑，併科新臺幣7 百萬元以下罰金。
意圖供自己或他人犯罪之用，而犯前2 項之罪者，處無期徒刑或
7 年以上有期徒刑，併科新臺幣1 千萬元以下罰金。
未經許可，持有、寄藏或意圖販賣而陳列第1 項所列槍砲者，處
1 年以上7 年以下有期徒刑，併科新臺幣7 百萬元以下罰金。
第1 項至第3 項之未遂犯罰之。
94年1月26日修正後之槍砲彈藥刀械管制條例第12條：
未經許可，製造、販賣或運輸子彈者，處1 年以上7 年以下有期
徒刑，併科新台幣500 萬元以下罰金。
未經許可，轉讓、出租或出借子彈者，處6 月以上5 年以下有期
徒刑，併科新台幣300 萬元以下罰金。
意圖供自己或他人犯罪之用，而犯前2 項之罪者，處3 年以上10
年以下有期徒刑，併科新台幣700 萬元以下罰金。
未經許可，持有、寄藏或意圖販賣而陳列子彈者，處5 年以下有
期徒刑，併科新台幣300 萬元以下罰金。
第1 項至第3 項之未遂犯罰之。
附表1：
┌──┬───────────┬───┬───────────────┐
│編號│   物  品   名  稱    │數量  │    備                  註    │
├──┼───────────┼───┼───────────────┤
│1   │改造手槍（槍枝管制編號│1支   │(1)認係由仿WALTHER 廠PPK /S型半│
│    │：0000000000號，含彈匣│      │  自動手槍製造之玩具手槍換裝土│
│    │1 個）                │      │  造金屬槍管而成之改造手槍，雖│
│    │                      │      │  欠缺保險鈕，惟不影響槍枝之擊│
│    │                      │      │  發功能，可擊發適用之子彈，認│
│    │                      │      │  具殺傷力。                  │
│    │                      │      │(2)94年2 月19日8 時50分許，在高│
│    │                      │      │  雄市前鎮區○○○路252 號管理│
│    │                      │      │  室前，為警扣得。            │
├──┼───────────┼───┼───────────────┤
│2   │口徑9MM之制式空包彈   │1 顆  │(1)94年2 月19日8 時50分許，在高│
│    │                      │      │  雄市前鎮區○○○路252 號管理│
│    │                      │      │  室前，為警扣得之5 顆未含彈頭│
│    │                      │      │  改造子彈中之其中1顆。       │                                            │
│    │                      │      │(2)經鑑定認係口徑9MM 之制式空包│                                            │
│    │                      │      │  彈，經檢視，不具彈頭結構，非│                                            │
│    │                      │      │  為完整之子彈，認不具殺傷力，│                                            │
│    │                      │      │  且非屬內政部86年11月24日台（│                                            │
│    │                      │      │  86）內警字第0000000 號公告之│                                            │
│    │                      │      │  槍砲彈藥主要組成零件。      │                                            │
├──┼───────────┼───┼───────────────┤
│3   │口徑0.45吋制式子彈    │1 顆  │(1)94年2 月19日11時許，在高雄市│
│    │                      │      │  楠梓區○○街43巷56號，為警扣│
│    │                      │      │  得之12顆改造彈殼之其中1顆。 │
│    │                      │      │(2)經鑑定認係由口徑0.45吋制式彈│                                            │
│    │                      │      │  殼以不明膠狀物封裝而成，經實│                                            │
│    │                      │      │  際試射結果，無法擊發，認不具│                                            │
│    │                      │      │  殺傷力，且非屬內政部86年11月│                                            │
│    │                      │      │  24日台（86）內警字第0000000 │                                            │
│    │                      │      │  號公告之槍砲彈藥主要組成零件│                                            │
│    │                      │      │  。                          │                                            │
├──┼───────────┼───┼───────────────┤
│4   │加裝金屬彈頭之改造子彈│2 顆  │(1)94年2 月19日11時許，在高雄市│                                            │
│    │                      │      │  楠梓區○○街43巷56號，為警扣│                                            │
│    │                      │      │  得之12顆改造彈殼之其中2顆。 │                                            │
│    │                      │      │(2)經鑑定認分別係由土造金屬彈殼│                                            │
│    │                      │      │  加裝直徑5.5MM 、7.6MM 金屬彈│                                            │
│    │                      │      │  頭而成，均欠缺底火及火藥，均│                                            │
│    │                      │      │  不具子彈完整結構，認均不具殺│                                            │
│    │                      │      │  傷力，且非屬內政部86年11月24│                                            │
│    │                      │      │  日台（86）內警字第0000000 號│                                            │
│    │                      │      │  公告之槍砲彈藥主要組成零件。│                                            │
└──┴───────────┴───┴───────────────┘
附表2：
┌──┬───────────┬───┬───────────────┐
│編號│   物  品   名  稱    │數量  │ 備註                         │
├──┼───────────┼───┼───────────────┤
│1   │改造掌心雷手槍（槍枝管│1支   │(1)認係由仿derringer 雙管手槍製│
│    │制編號：0000000000號）│      │  造之玩具金屬手槍，經檢視，雖│
│    │                      │      │  送鑑槍枝之槍管上管已換裝土造│
│    │                      │      │  金屬管，惟其不具撞針結構且欠│
│    │                      │      │  缺槍管固定銷，無法供擊發子彈│
│    │                      │      │  使用，認不具殺傷力。        │
│    │                      │      │(2)94年2 月19日11時許，在高雄市│
│    │                      │      │  楠梓區○○街43巷56號，為警扣│
│    │                      │      │  得。                        │
├──┼───────────┼───┼───────────────┤
│2   │改造子彈半成品        │11顆  │(1)經送鑑結果，認係由玩具金屬彈│
│    │                      │      │  殼加裝直徑7.0MM 之金屬彈頭而│
│    │                      │      │  成之改造子彈，經實際試射，均│
│    │                      │      │  無法擊發，認不具殺傷力。    │                                            │
│    │                      │      │(2)扣得11顆改造子彈，經試射3 顆│                                            │
│    │                      │      │  後，餘8 顆。                │                                            │
│    │                      │      │(3)94年2 月19日8 時50分許，在高│                                            │
│    │                      │      │  雄市前鎮區○○○路252 號管理│                                            │
│    │                      │      │  室前，為警扣得。            │                                            │
├──┼───────────┼───┼───────────────┤
│3   │改造彈頭              │5顆   │(1)經送鑑結果，認分別係直徑    │
│    │                      │      │  6.8MM 至7.8MM 之土造金屬彈頭│
│    │                      │      │  ，且非屬內政部86年11月24日台│
│    │                      │      │  （86）內警字第0000000 號公告│
│    │                      │      │  之槍砲彈藥主要組成零件。    │
│    │                      │      │(2)94年2 月19日11時許，在高雄市│
│    │                      │      │  楠梓區○○街43巷56號，為警扣│
│    │                      │      │  得。                        │
├──┼───────────┼───┼───────────────┤
│4   │玩具金屬彈殼          │13顆  │(1)經送鑑結果，認均非屬內政部86│
│    │                      │      │  年11月24日台（86）內警字第  │
│    │                      │      │  0000000 號公告之槍砲彈藥主要│
│    │                      │      │  組成零件。                  │
│    │                      │      │(2)其中4 顆，係於94年2 月19日8 │
│    │                      │      │  時50分許，在高雄市前鎮區一心│
│    │                      │      │  二路252 號管理室前，為警扣得│
│    │                      │      │  之5 顆未含彈頭改造子彈中之其│
│    │                      │      │  中4 顆。                    │
│    │                      │      │(3)其中9 顆，係於94年2 月19日11│
│    │                      │      │  時許，在高雄市○○區○○街43│
│    │                      │      │  巷56號，為警扣得之12顆改造彈│
│    │                      │      │  殼中之其中9顆。             │
│    │                      │      │(4)甲○○所有預備供製造子彈所用│
│    │                      │      │  之物。                      │
└──┴───────────┴───┴───────────────┘
附表3 ：94年2 月19日8 時50分許，在高雄市前鎮區○○○路
        252 號管理室電梯前查獲
┌──┬───────────┬───┬───────────────┐
│編號│   物  品   名  稱    │數量  │ 備註                         │
├──┼───────────┼───┼───────────────┤
│1   │改造手槍（槍枝管制編號│1支   │認係由仿WALTHER 廠PPK /S型半自│
│    │：0000000000號，含彈匣│      │動手槍製造之玩具手槍換裝土造金│
│    │1 個）                │      │屬槍管而成之改造手槍，雖欠缺保│
│    │                      │      │險鈕，惟不影響槍枝之擊發功能，│
│    │                      │      │可擊發適用之子彈，認具殺傷力。│
├──┼───────────┼───┼───────────────┤
│2   │改造子彈（成品）      │11顆  │經送鑑結果，認係由玩具金屬彈│
│    │                      │      │  殼加裝直徑7.0MM 之金屬彈頭而│
│    │                      │      │  成之改造子彈，經實際試射，均│
│    │                      │      │  無法擊發，認不具殺傷力。    │                                            │
│    │                      │      │扣得11顆改造子彈，經試射3 顆│                                            │
│    │                      │      │  後，餘8 顆。                │                                            │
├──┼───────────┼───┼───────────────┤
│3   │改造子彈（半成品）    │5顆   │1 顆，認係口徑9MM 之制式空包│                                            │
│    │                      │      │  彈，經檢視，不具彈頭結構，非│                                            │
│    │                      │      │  為完整之子彈，認不具殺傷力。│                                            │
│    │                      │      │4 顆，認均係玩具金屬空彈殼，│                                            │
│    │                      │      │  甲○○所有預備供製造子彈所用│                                            │
│    │                      │      │  之物。                      │                                            │
├──┼───────────┼───┼───────────────┤
│4   │手提包                │1只   │甲○○所有，惟與其持有改造手槍│                                            │
│    │                      │      │及製造槍枝、子彈之行為無直接關│                                            │
│    │                      │      │連性。                        │                                            │
└──┴───────────┴───┴───────────────┘
附表4 ：94年2 月19日11時許，在高雄市○○區○○街43巷56號
        查獲
┌──┬───────────┬───┬───────────────┐
│編號│   物  品   名  稱    │數量  │ 備註                         │
├──┼───────────┼───┼───────────────┤
│1   │改造掌心雷手槍（槍枝管│1支   │認係由仿derringer 雙管手槍製造│
│    │制編號：0000000000號）│      │之玩具金屬手槍，經檢視，雖送鑑│
│    │                      │      │槍枝之槍管上管已換裝土造金屬管│
│    │                      │      │，惟其不具撞針結構且欠缺槍管固│
│    │                      │      │定銷，無法供擊發子彈使用，認不│
│    │                      │      │具殺傷力。                    │
├──┼───────────┼───┼───────────────┤
│2   │改造彈殼              │12顆  │1 顆，認係由口徑0.45吋制式彈│
│    │                      │      │  殼以不明膠狀物封裝而成，經實│
│    │                      │      │  際試射結果，無法擊發，認不具│
│    │                      │      │  殺傷力。                    │
│    │                      │      │2 顆，認分別係由土造金屬彈殼│
│    │                      │      │  加裝直徑5.5MM 、7.6MM 金屬彈│
│    │                      │      │  頭而成，均欠缺底火及火藥，均│
│    │                      │      │  不具子彈完整結構，認均不具殺│
│    │                      │      │  傷力。                      │
│    │                      │      │9 顆，認均係玩具金屬空彈殼，│
│    │                      │      │  甲○○所有預備供製造子彈所用│
│    │                      │      │  之物。                      │
│    │                      │      │前開12顆子彈，均非屬內政部86│
│    │                      │      │  年11月24日台（86）內警字第  │
│    │                      │      │  0000000 號公告之槍砲彈藥主要│
│    │                      │      │  組成零件。                  │
├──┼───────────┼───┼───────────────┤
│3   │改造彈頭              │5顆   │認分別係直徑6.8MM 至7.8MM 之土│
│    │                      │      │造金屬彈頭，且非屬內政部86年11│
│    │                      │      │月24日台（86）內警字第0000000 │
│    │                      │      │號公告之槍砲彈藥主要組成零件。│
├──┼───────────┼───┼───────────────┤
│4   │切管器                │1支   │甲○○所有供其製造子彈未遂所用│
│    │                      │      │之物。                        │
├──┼───────────┼───┼───────────────┤
│5   │銼刀                  │1支   │甲○○所有供其製造子彈未遂所用│
│    │                      │      │之物。                        │
├──┼───────────┼───┼───────────────┤
│6   │土製槍管（槍枝管制編號│1支   │認係由水管接頭組裝，經檢視，│
│    │：0000000000號）      │      │  不具完整之擊發機構及彈室結構│
│    │                      │      │  ，非為一完整之槍枝，無法供擊│
│    │                      │      │  發子彈使用，認不具殺傷力，且│
│    │                      │      │  非屬內政部86年11月24日台（86│
│    │                      │      │  ）內警字第0000000 號公告之槍│
│    │                      │      │  砲彈藥主要組成零件。        │
│    │                      │      │甲○○所有，但與本案製造槍枝│
│    │                      │      │  及子彈之犯行，無直接之關連性│
│    │                      │      │  。                          │
├──┼───────────┼───┼───────────────┤
│7   │玩具空氣手槍（槍枝管制│1支   │認係由玩具空氣手槍，以小型二│
│    │編號：0000000000號）  │      │  氧化碳高壓鋼瓶內氣體為發射動│
│    │                      │      │  力，經實際試射，測得其彈丸（│
│    │                      │      │  直徑4.5MM 鋼珠，重量0.36公克│
│    │                      │      │  ）之發射速度分別為131 、130 │
│    │                      │      │  、131 公尺/ 秒，其動能分別為│
│    │                      │      │  3.09、3.04 、3.09 焦耳，其單│
│    │                      │      │  位面積動能分別為19.42 、    │
│    │                      │      │  19.13 、19.42 焦耳/平 方公分│
│    │                      │      │  。                          │
│    │                      │      │甲○○所有，但與本案製造槍枝│
│    │                      │      │  及子彈之犯行，無直接之關連性│
│    │                      │      │  。                          │
├──┼───────────┼───┼───────────────┤
│8   │瓦斯鋼瓶              │5支   │認均係小型二氧化碳高壓鋼瓶，│
│    │                      │      │  且非屬內政部86年11月24日台（│
│    │                      │      │  86）內警字第0000000 號公告之│
│    │                      │      │  槍砲彈藥主要組成零件。      │
│    │                      │      │甲○○所有，但與本案製造槍枝│
│    │                      │      │  及子彈之犯行，無直接之關連性│
│    │                      │      │  。                          │
├──┼───────────┼───┼───────────────┤
│9   │鐵珠                  │1包   │認均係直徑4.4 之金屬彈丸，且│
│    │                      │      │  非屬內政部86年11月24日台（86│
│    │                      │      │  ）內警字第0000000 號公告之槍│
│    │                      │      │  砲彈藥主要組成零件。        │
│    │                      │      │甲○○所有，但與本案製造槍枝│
│    │                      │      │  及子彈之犯行，無直接之關連性│
│    │                      │      │  。                          │
├──┼───────────┼───┼───────────────┤
│10  │土製砲管（半成品）    │3支   │認均係由水管接頭與金屬管組合│
│    │                      │      │  而成，非屬內政部86年11月24日│
│    │                      │      │  台（86）內警字第0000000 號公│
│    │                      │      │  告之槍砲彈藥主要組成零件。  │
│    │                      │      │甲○○所有，但與本案製造槍枝│
│    │                      │      │  及子彈之犯行，無直接之關連性│
│    │                      │      │  。                          │
├──┼───────────┼───┼───────────────┤
│11  │電鑽頭                │1個   │甲○○所有，但與本案製造槍枝及│
│    │                      │      │子彈之犯行，無直接之關連性。  │
├──┼───────────┼───┼───────────────┤
│12  │鑽頭                  │3支   │甲○○所有，但與本案製造槍枝及│
│    │                      │      │子彈之犯行，無直接之關連性。  │
├──┼───────────┼───┼───────────────┤
│13  │砂磨片                │2片   │甲○○所有，但與本案製造槍枝及│
│    │                      │      │子彈之犯行，無直接之關連性。  │
├──┼───────────┼───┼───────────────┤
│14  │改造槍管              │1支   │認係土造金屬管，且非屬內政部│
│    │                      │      │  86 年11 月24日台（86）內警字│
│    │                      │      │  第0000000 號公告之槍砲彈藥主│
│    │                      │      │  要組成零件。                │
│    │                      │      │甲○○所有，但與本案製造槍枝│
│    │                      │      │  及子彈之犯行，無直接之關連性│
│    │                      │      │  。                          │
├──┼───────────┼───┼───────────────┤
│15  │活動扳手              │1支   │甲○○所有，但與本案製造槍枝及│
│    │                      │      │子彈之犯行，無直接之關連性。  │
└──┴───────────┴───┴───────────────┘
